【裁判字號】    97,小上,2
【裁判日期】    970115
【裁判案由】    給付管理費-公寓大廈管理條例
【裁判全文】
臺灣基隆地方法院民事裁定               97年度小上字第2號
上  訴  人  乙○○
被上訴人    台中鴻禧社區管理委員會
法定代理人  甲○○
上列當事人間請求給付公寓大廈管理費事件，上訴人對於中華民
國96年11月29日臺灣基隆地方法院96年度基小字第1528號第一審
判決提起上訴，本院裁定如下：
    主  文
上訴駁回。
第二審訴訟費用由上訴人負擔。
    理  由
一、按對於小額程序之第一審裁判之上訴，非以其違背法令為理
    由，不得為之，民事訴訟法第436條之24第2項定有明文。所
    謂判決違背法令係指判決不適用法規或適用不當者而言。又
    依同法第436條之25規定，上訴狀應記載上訴理由，並表明
    原判決所違背之法令及其具體內容，以及依訴訟資料可認為
    原判決有違背法令之具體事實，上訴狀或理由書如未依此項
    方法表明者，即難認為已對小額訴訟第一審判決之違背法令
    為具體之指摘。
二、本件上訴人係對於小額訴訟之第一審判決提起上訴，核其上
    訴理由狀所載，係指陳：按「區分所有權人會議之決議事項
    ，應做成會議記錄，由主席簽名。」、「管理費由各區分所
    有權人依照區分所有權人會議之決議分攤之。」、「各項費
    用之收、繳支付方法，授權管理委員會訂定。」營建署公寓
    大廈規約第3條第13款、第10條第2款、第3款定有明文。被
    上訴人於96年10月11日及96年11月15日於原審所庭呈93年11
    月14日、94年11月30日之會議記錄並非當時之記錄，由主席
    簽名處可查；另93年12月18日及94年6月16日兩次關鍵會議
    記錄被上訴人亦故意隱瞞不再提出；原審未查，遽認被上訴
    人未再訂不同之管理費繳交辦法，實有錯誤，被上訴人應提
    出93年、94年之當時會議記錄正本，以還原事實真相等語。
    經核上訴人前揭上訴理由，乃主張原審所認定之事實有誤，
    既未具體指出原審判決有如何違背法令情事，更未指明原審
    判決所違反之法令條項及其具體內容，以及依訴訟資料可認
    原判決違背法令之具體事實，揆諸前開說明，上訴人上訴，
    自不得謂已合法表明上訴理由。上訴人復未於提起上訴後20
    日內補正合法之上訴理由書，本件上訴為不合法，並毋庸命
    其補正，應予駁回。
三、依民事訴訟法第436條之32第2項、第471條第1項、第444條
    第1項前段、第95條、第78條，裁定如主文。
中    華    民    國    97    年    1     月    15    日
                  民事庭審判長法  官  李媛媛
                              法  官  徐世禎
                              法  官  姚貴美
以上正本係照原本作成。
本件裁定不得抗告。
中    華    民    國    97    年    1     月    15    日
                              書記官  江美琪


司法院資訊處製作；財團法人民間司法改革基金會備份。
